臺灣宜蘭地方法院交通事件裁定　　　　　96年度交聲字第45號
原處分機關　交通部公路總局臺北區監理所宜蘭監理站
異　議　人
即受處分人　乙○○
上列異議人即受處分人因違反道路交通管理處罰條例案件，對於
交通部公路總局臺北區監理所宜蘭監理站於民國96年2月14 日所
為之處分（處分案號：宜監字第裁43－Z00000000 號）聲明異議
，本院裁定如下:
    主  文
異議駁回。
    理  由
一、原處分意旨略以：異議人即受處分人乙○○駕駛車牌號碼IT
    -5401 號自用一般小客車，於民國95年12月5日晚間11時4分
    許，行經國道5號南下29.7 公里頭城收費站處，未依規定變
    換車道，經內政部警政署國道公路警察局第9 警察隊員警攔
    停舉發（舉發案號：公警局交字第Z00000000 號），原處分
    機關乃依道路交通管理處罰條例第33條第1項第4款規定，裁
    處新臺幣（下同）3,000元，並依同條例第63條第1項第1 款
    規定，記違規點數1點。
二、異議意旨略以：伊於收費站雙白線前就已經完成車道變換，
    沒有跨越雙白線變換車道，且當時車輛很少，沒有跨越車道
    強行插隊之情形，且裁決書上記載南向27.3公里處距離收費
    站距離甚遠，肉眼無法看到有變換車道之情形云云。
三、按汽車行駛於高速公路，不遵使用限制、禁止、行車管制及
    管理事項之管制規則而有未依規定變換車道者，處汽車駕駛
    人3, 000元以上6,000元以下罰鍰，並記違規點數1點，道路
    交通管理處罰條例第33條第1項第4款及第63條第1項第1款分
    別定有明文。又汽車行駛高速公路，於駛進收費站前，應依
    標誌指示預為減速慢行，並依規定標誌、標線、號誌指示或
    交通勤務警察指揮順序行駛過站繳費；雙白實線設於路段中
    ，用以分隔同向車道，並禁止變換車道，高速公路及快速公
    路交通管制規則第23條及道路交通標誌標線號誌設置規則第
    149條第1項第1款第7目亦分別訂有明文。
四、異議人坦認確實有於上開時間行經頭城收費站，並有變換車
    道之情事，惟辯稱：於收費站雙白線前就已經完成車道變換
    ，沒有跨越雙白線云云，然查：證人即舉發員警黃冠宸於本
    院審理時證稱：當時伊站在卷附照片（本院卷第18頁）編號
    2的收費亭旁，是收費員提醒，伊才看到異議人從照片編號3
    的現金車道跨越雙白實線，準備切入編號2 的現金車道，因
    為異議人所在的編號3車道車子較多，編號2車道車子較少，
    所以異議人變換車道，異議人切入編號2車道時，該車道有1
    部車子正往前駛來，異議人就插入該車的前方，2 車距離很
    近，異議人繳完費通過收費站後，伊就請異議人到旁邊的封
    閉車道，當時伊懷疑異議人係酒後駕車，並請異議人酒測，
    但酒測值是0.00，舉發通知單上違規地點記載成27.3公里純
    係筆誤，因為異議人違規地點距離收費亭很近，伊看得很清
    楚等語，依證人所述舉發情形，異議人有跨越雙白線之違規
    事實應堪認定。異議人雖再辯稱：區○道路的中間有放置三
    角錐，不可能變換車道，如果有變換車道就會撞上三角錐云
    云，然證人黃冠宸亦證稱：三角錐係置放在南北向車道間，
    因為該處沒有安全島，所以以三角錐區○○○○○路人駛入
    對向車道，至於同向車道，則只有在收費亭前槽化線的位置
    放置2至5個三角錐，就如同卷附照片（本院卷第18頁）所示
    之情形等語，是異議人此辯詞亦不可採。本院審酌舉發員警
    係在場之目擊證人，其到庭以具結擔保供述之真實性，並擔
    負有偽證罪責，且與異議人素不相識，又無嫌隙，應無攀誣
    異議人之理，在別無證據證明證人所言係屬虛偽或另有不可
    信之情狀外，本院尚不得僅以證人為本件開單告發之員警而
    全盤抹煞其在訴訟上所具有目擊證人之資格，其證言自得採
    為本院裁判之依據。再者，本院依異議人之聲請傳喚甲○○
    到庭，經合法傳喚未到，本院認證人黃冠宸所述情節詳細，
    復無不合理之處，並予異議人與證人黃冠宸對質詰問之機會
    ，認無傳喚甲○○之必要，併此敘明。
五、綜上，本件異議人確有未依規定變換車道之違規事實，原處
    分機關依道路交通管理處罰條例第33條第1項第4款、第63條
    第1項第1款及違反道路交通管理事件統一裁罰基準及處理細
    則第43條、第44條、第67 條之規定，裁處異議人罰鍰3,000
    元，並記違規點數1 點核無不當。裁決書上違規地點誤29.7
    公里為27.3公里，然於違規事實不生影響，本件聲明異議為
    無理由，應予駁回，爰依道路交通案件處理辦法第19條，裁
    定如主文。
中　　華　　民　　國　　96　　年　　6 　　月　　28　　日
　　　　　　　　　交通法庭法　官  楊坤樵
以上正本證明與原本無異。
如不服本裁定，應於裁定送達後5日內，向本院提出抗告狀。（
應附繕本）
                          書記官  謝佩欣
中　　華　　民　　國　　96　　年　　6 　　月　　29　　日
